# 请教陈版关于融资租赁的咨询服务费问题

提问人：Pika7uu 时间：2021-05-21 10:47:15
陈版您好，以下问题想请教您一下。
背景：本公司同租赁公司签订合同开展售后回租业务，单独签订了一份咨询服务合同。咨询服务合同约定服务内容：包括但不限于融资租赁行业介绍、市场融资成本比较与分析、现场尽调服务、现有资产清理与融通建议、租赁交易结构设计专业意见提供等。同时公司在正式签订融资租赁合同时，出具了一份确认函，确认已收到该咨询服务合同所约定的所有咨询服务。
请问，该笔咨询服务费应当如何进行账务处理，是将其视为单独已履行完毕的合同一次性确认费用，还是视为融资租赁资产成本在以后各期进行分摊？

回答人：chenyiwei
从合同约定的服务内容来看，如果不进行售后回租交易，单纯获取这些服务，对客户而言不具有任何商业实质和合理商业理由；同时其合同价格也远高于此类服务的市场价格（如有）。因此，应当将该咨询服务合同与售后回租合同看作一个整体，把咨询服务费看作是对利息的调整，借记“未确认融资费用”，并在计算该租赁的实际利率时将这部分咨询服务费包含在内，从而提升其实际利率，在后续租赁期内确认为各期的利息费用。

提问人：Pika7uu 时间：2021-05-24 22:13:38
感谢陈老师。
另外还有一个疑问，参照 2018 年修订版租赁准则：售后租回交易中的资产转让不属于销售的，承租人应当继续确认被转让资产，同时确认一项与转让收入等额的金融负债，并按照《企业会计准则第 22 号——金融工具确认和计量》对该金融负债进行会计处理。
该种情形下，应当使用的会计科目是否为长期应付款？参照中审众环实务案例卷中的问题4-2-14，其中基于 2018 版租赁准则的处理意见中所使用的科目为租赁负债，所以对此有所疑问。

回答人：chenyiwei
长期应付款，不是租赁负债。准则要求是确认金融负债。